臺灣臺中地方法院刑事判決　95年度訴字第3003號
公　訴　人　臺灣臺中地方法院檢察署檢察官
被　　　告　甲○○
上列被告因違反槍砲彈藥刀械管制條例案件，經檢察官提起公訴
（九十五年度偵字第一九五○七號），被告於準備程序進行中就
被訴事實為有罪之陳述，本院合議庭裁定由受命法官獨任適用簡
式審判程序審理，判決如下：
    主    文
甲○○未經許可，持有子彈，累犯，處有期徒刑捌月，併科罰金
新臺幣捌萬元，罰金如易服勞役，以新臺幣壹仟元折算壹日。扣
案具殺傷力之子彈壹顆沒收。
    事實及理由
一、犯罪事實：甲○○前曾任職臺北市政府警察局中山分局大直
    派出所警員，因妨害秘密案件，經臺灣臺北地方法院以九十
    三年度簡字第八八五號判處有期徒刑五月確定，於民國（下
    同）九十三年八月十一日易科罰金執行完畢。嗣因違反槍砲
    彈藥刀械管制條例及違反毒品危害防制條例等案件，於九十
    四年七月三十一日，經臺灣板橋地方法院以九十四年度訴字
    第一一二三號刑事判決判處違反槍砲彈藥刀械管制條例部分
    有期徒刑三月，併科罰金新臺幣（下同）三萬元，違反毒品
    危害防制條例部分有期徒刑三月，定應執行刑有期徒刑五月
    ，併科罰金三萬元，嗣經確定，於九十四年十一月八日易科
    罰金執行完畢。另因妨害風化案件，經臺灣臺北地方法院判
    處有期徒刑三月。又因竊盜案件，本院另以九十五年度易字
    第二八八四號刑事判決判處有期徒刑七月。詎甲○○不知悔
    改，明知未經主管機關許可，不得持有具殺傷力之子彈，然
    於九十四年十一月間某日，其自不詳處所取得二顆具殺傷力
    子彈後，即未經許可而持有之。嗣於九十五年五月六日二十
    一時四十分許，在國道三號高速公路北向四公里加九百公尺
    處（基隆市轄），因另案通緝而為警查獲，並在其所駕駛之
    車牌號碼六二五三─ＧＴ號自用小客車右前門置物箱內，扣
    得前揭二顆子彈。
二、證據名稱：
  (1)被告甲○○於警詢、偵訊及本院訊問時之自白。
  (2)搜索扣押筆錄及搜索扣押物品目錄表各一份、查獲之照片四
    張。
  (3)扣案之子彈二顆。
  (4)內政部警政署刑事警察局九十五年七月十二日刑鑑字第○九
    五○○六八八六三號槍彈鑑定書一件（送鑑手槍子彈二顆，
    認均係由土造金屬彈殼加裝直徑九點○ｍｍ金屬彈頭而成之
    土造子彈，經取樣一顆試射結果，可擊發，認具殺傷力）。
三、按刑法於九十四年一月七日修正，於被告行為後之九十五年
    七月一日施行。修正後之刑法第二條第一項明定：「行為後
    法律有變更者，適用行為時之法律。但行為後之法律有利於
    行為人者，適用最有利於行為人之法律。」即「從舊從輕」
    原則。核被告所為，係犯槍砲彈藥刀械管制條例第十二條第
    四項之未經許可持有子彈罪。被告前因妨害秘密案件，經臺
    灣臺北地方法院以九十三年度簡字第八八五號判決處以有期
    徒刑五月，於九十三年八月十一日易科罰金執行完畢，有臺
    灣高等法院被告前案紀錄表及臺灣臺中地方法院檢察署刑案
    資料查註紀錄表在卷可憑。按刑法及刑法施行法業於九十四
    年二月二日經總統以華總一義字第○九四○○○一四九○一
    號令修正公布，並於被告行為後之九十五年七月一日施行。
    被告前受有期徒刑執行完畢，五年內故意再犯本件有期徒刑
    以上之罪，不論依修正前之刑法第四十七條，或修正後之刑
    法第四十七條第一項之規定，均構成累犯，對被告而言並無
    有利或不利之情形，自不生新舊法比較之問題，應逕依修正
    後之刑法第四十七條第一項，論以累犯（最高法院九十五年
    度臺上字第五五八九號判決意旨參照），並加重其刑。此外
    刑法第十一條前段亦有文字修正，惟對於被告並無有利、不
    利問題，毋庸比較（最高法院九十五年度第二十一次刑事庭
    會議參照）。爰審酌被告前已因違反槍砲彈藥刀械管制條例
    案件，經臺灣板橋地方法院於九十四年七月三十一日，以九
    十四年度訴字第一一二三號刑事判決判處有期徒刑三月併科
    罰金三萬元，仍不知警惕，不到半年，又犯本件相同類型之
    犯罪，被告前曾擔任警員，卻不能潔身自愛，除妨害秘密及
    持有子彈外，尚曾犯持有毒品、妨害風化、竊盜等罪，顯見
    品行不佳，惟其犯後尚能坦承犯行態度良好，暨其犯罪之動
    機、目的、犯罪之手段、生活狀況、品行、智識程度、犯罪
    所生之危險或損害、犯罪後之態度，認檢察官求處有期徒刑
    八月、併科罰金八萬元為適當等一切情狀，判處如主文所示
    之刑，並諭知罰金易服勞役之折算標準（修正前刑法第四十
    二條第二項前段規定：「易服勞役以一元以上三元以下折算
    一日。」，並依修正前罰金罰鍰提高標準條例第二條前段規
    定，就其原定數額提高為一百倍折算一日，則依刑法修正前
    之規定，被告本件罰金易服勞役折算標準，應以銀元一百元
    、二百元或三百元，即新臺幣三百元、六百元或九百元折算
    一日。依修正後之刑法第四十二條第三項前段規定：「易服
    勞役以新臺幣一千元、二千元或三千元折算一日。」比較修
    正前後之易服勞役折算標準，以修正後之規定，較有利於被
    告，應依刑法第二條第一項後段規定，適用修正後之刑法第
    四十二條第三項前段，定其折算標準）。扣案之子彈二顆，
    原先均為違禁物，惟於鑑定時已試射一顆，該空彈殼已非違
    禁物，毋庸沒收，另一顆具殺傷力之子彈，應依修正前刑法
    第三十八條第一項第一款之規定宣告沒收。
四、依刑事訴訟法第二百七十三條之一第一項、第二百九十九條
    第一項前段、第三百十條之二、第四百五十四條第一項，槍
    砲彈藥刀械管制條例第十二條第四項、刑法第二條第一項、
    第十一條前段、第四十七條第一項、第四十二條第三項前段
    、第三十八條第一項第一款，判決如主文。
五、如不服本案判決，得自收受送達之日起十日內向本院提出上
    訴狀（須附繕本）。
中　　華　　民　　國　　96　　年　　3 　　月　　16　　日
                  刑事第六庭    法　官　林念祖
以上正本證明與原本無異。
                                書記官
中　　華　　民　　國　　96　　年　　3 　　月　　16　　日
附錄本案論罪科刑法條全文
槍砲彈藥刀械管制條例第十二條第四項
未經許可，持有、寄藏或意圖販賣而陳列子彈者，處五年以下有
期徒刑，併科新臺幣三百萬元以下罰金。
